# DIANA MARCELA GARCIA ROJAS

<u>diamagaros@gmail.com</u> | <u>https://www.linkedin.com/in/diana-garcía-rojas</u> 3022902347

#### PERFIL PROFESIONAL

Profesional en Ingeniería informática, especialista en Gestión de proyectos con sólidos conocimientos en manejo de JIRA, AzureDevops, Postman, SoapUI, Selenium, Serenity, Cucumber, y JAVA; con amplia experiencia laboral en el sector TI desempeñado funciones de levantamiento, seguimiento, gestión y priorización del backlog, diseño de historias de usuario, implementación de metodologías ágiles, diseño de casos de prueba, ejecución, automatización y pruebas de rendimiento, generación de acuerdos de servicios, supervisión de personal, identificación de fallas en los sistemas y creación de manuales de usuarios. Con competencias como trabajo en equipo, liderazgo, comunicación asertiva y pensamiento estratégico.

#### **EXPERIENCIA LABORAL**

### **Product Owner, Prodigio Tech**

May 2022 - Dic 2024

Bogotá, Colombia

- Coordinación de equipos de personas nacionales e internacionales.
- Definir épicas e historias de usuario del backlog en Jira, con el negocios y el equipo técnico por medio de una visión estratégica del producto.
- Participar activamente en los eventos ágiles del equipo, tales como planificación de sprints, daily meetings, retrospectivas.
- Asegurar la calidad, desarrollando estrategias de pruebas efectivas para garantizar una cobertura exhaustiva.
- Comunicar el avance de los desarrollos, avance de cada sprint, priorización del producto a los clientes y partes interesada.
- Gestionar las expectativas y los cambios de alcance, diseñando un roadmap estratégico alineado con los objetivos y necesidades de los stakeholders.

#### **QA Automatizador Senior, GML Software**

Ene 2020 – May 2022

Bogotá, Colombia

- Automatizar pruebas en java, utilizando Selenium, serenity, Cucumber y ScreenPlay.
- Asegurar la calidad, identificando, analizando, documentando defectos, inconsistencias y errores.
- Colaborar con el equipo de desarrollo para garantizar el cumplimiento de estándares de calidad y requisitos del negocio.
- Desarrollar y ejecutar pruebas automatizadas para mejorar la cobertura de pruebas.
- Participar en revisiones de diseño de producto aportando ideas sobre requisitos funcionales e identificar posibles riesgos o problemas.

### Analista de Pruebas, Prodigio Tech

Oct 2020 - Ene 2022

Bogotá, Colombia

- Diseñar casos de prueba que cubran todos los escenarios posibles.
- Ejecutar casos de prueba funcionales con Postman, SoapUI, pruebas de carga, rendimiento con Jmeter y automatizados enfocados en Apis.

- Desarrollar estrategias de prueba efectivas para garantizar una cobertura exhaustiva.
- Identificar, documentar y realizar un seguimiento de los defectos encontrados durante las prueba con Zephyr Scale en Jira.
- Proponer y aplicar mejores prácticas para garantizar la calidad del software

### Periodo 2014 - 2020

Analista de Pruebas, TCS CO	Jun 2019 - Oct 2020
Analista de Pruebas, GML Software CO	Mar 2019 - Jun 2019
Analista Funcional, Practia Arg	Jun 2018 – Dic 2018
Analista Funcional, Everis Arg	Abr 2017 - Jun 2018
Analista Soporte Jr/Funcional, Everis Arg	May 2014 - Mar 2017

## **EDUCACIÓN**

Posgrado en Gestión de Proyectos Jun 2022 - Dic 2022

Universidad Tecnológica Nacional, Buenos Aires, Argentina

Ingeniería en Informática Mar 2008 - Abr 2016

Universidad de Belgrano, Buenos Aires, Argentina

### **ESTUDIOS COMPLEMENTARIOS**

Scrum Foundation Professional Certificate Jul 2024

ID de la credencial 97877943

Diplomado en Gerencia de Proyectos Jul 2024 - Ago 2024

Politécnico de Colombia

Diplomado en Liderazgo y productividad Jul 2024 - Ago 2024

Politécnico de Colombia

Certificaciones y referencias serán entregados a solicitud